臺灣臺南地方法院刑事判決
110年度易字第1084號
公  訴  人  臺灣臺南地方檢察署檢察官
被      告  張景童



上列被告因竊盜案件，經檢察官提起公訴（110年度偵緝字第901
、902、903、904、905、906、907、908、909、910號；110年度
營偵字第2341號），被告於本院行準備程序中就被訴犯罪事實為
有罪之陳述，本院裁定改行簡式審判程序，判決如下：
    主  文
張景童犯如附表「判決主文、宣告刑及沒收」欄所示之罪，共拾
貳罪，各處如附表「判決主文、宣告刑及沒收」欄所示之刑及沒
收。所處之刑不得易科罰金者，應執行有期徒刑拾月；所處之刑
得易科罰金者，應執行有期徒刑陸月，如易科罰金，以新臺幣壹
仟元折算壹日。沒收部分併執行之。
    事實及理由
一、本案犯罪事實及證據，除就檢察官起訴書附表編號8「所犯
    法條」欄所載「刑法第320條第第2項、第1項普通竊盜未遂
    罪嫌」，更正為「刑法第320條第3項、第1項普通竊盜未遂
    罪嫌」；附表編號3、4、5、10、11、12所載「刑法第320 
    條第第1項普通竊盜罪嫌」，更正為「刑法第320條第1項普
    通竊盜罪嫌」；另就證據部分補充：「被告於本院審理中所
    為之自白」外，其餘均引用檢察官起訴書之記載（如附件）
    。
二、核被告張景童所為，係犯如起訴書附表編號1至12「所犯法
    條」欄所示之罪，共十二罪。被告上述十二次竊盜、侵入住
    宅竊盜犯行，犯意各別，行為互殊，應分論併罰。被告曾因
    侵入住宅竊盜案件，經本院以108年度簡字第1714號判決判
    處有期徒刑6月、6月，並定其應執行刑為有期徒刑7月確定
    ，入監服刑，於109年5月15日徒刑執行完畢，並接續執行他
    案拘役刑，至同年8月8日執行完畢出監，有臺灣高等法院被
    告前案紀錄表在卷可憑，其於前開有期徒刑執行完畢後5年
    內故意再犯本案有期徒刑以上之罪，合於累犯加重之要件，
    考量被告前案與本案均係犯竊盜罪，罪質相同，且被告於前
    案執行完畢後未及數月，即再為本案竊盜犯行，足認其對此
    類犯行有其特別惡性，刑罰反應力薄弱，且本案亦無所受刑
    罰將超過其所應負擔罪責之情形，依大法官釋字第775號解
    釋意旨，爰依刑法第47條第1項之規定，加重其刑。被告就
    起訴書附表編號8所示犯行，乃著手於犯罪行為之實行而不
    遂，爰依刑法第25條第2項之規定減輕其刑。
三、審酌被告年輕力壯，不思以正當職業營生，竟竊取四鄰財物
    供己吃喝花用，所為嚴重影響四鄰居家生活安寧，並致如起
    訴書附表所示被害人財物損失，且所竊得之財物均已吃喝花
    用殆盡，亦未能賠償各該被害人所受損害，自應受相當之刑
    罰，惟起訴書附表所示被害人財物損失不高，且被告犯後坦
    承犯行，態度尚可；兼衡其智識程度、家庭、生活狀況等一
    切情狀，分別量處如本判決附表所示之刑，並就所處之刑得
    易科罰金者，諭知易科罰金之折算標準。另考量被告所犯數
    罪反應出之人格特性，並權衡審酌被告之責任與整體刑法目
    的及相關刑事政策，在量刑權之法律拘束性原則及量刑權之
    內、外部界限範圍內，分別就所處得易科罰金之刑與不得易
    科罰金之刑，定其應執行刑如主文所示，並就所處得易科罰
    之刑，諭知易科罰金之折算標準。如起訴書附表所示「竊取
    財物」欄所示竊得財物，乃被告犯罪所得，應依刑法第38條
    之1第1項前段、第3項之規定，於各該罪刑項下諭知沒收，
    於全部或一部不能沒收或不宜執行沒收時，追徵其價額。
四、據上論斷，應依刑事訴訟法第299條第1項前段、第273條之1
    第1項、第310條之2、第454條第2項，刑法第320條第1項、
    第321條第1項第1款、第47條第1項、第25條第2項、第41條
    第1項前段、第51條第5款、第38條之1第1項前段、第3項，
    刑法施行法第1條之1，判決如主文。
五、如不服本判決應於收受本判後20日內向本院提出上訴書狀，
    並應敘述具體理由。其未敘述上訴理由者，應於上訴期間屆
    滿後20日內向本院補提理由書狀（均須按他造當事人之人數
    附繕本）。
本案經檢察官陳冠霖提起公訴，檢察官呂舒雯到庭執行職務。
中　　華　　民　　國　　110 　年　　12　　月　　30　　日
　　　　　　　　　刑事第十四庭  法　官　周紹武
以上正本證明與原本無異
  　　　　　　　　　　　　　　　書記官　謝盈敏
中　　華　　民　　國　　110 　年　　12　　月　　30　　日
附錄本案論罪科刑法條：
中華民國刑法第320條第1項、第3項
意圖為自己或第三人不法之所有，而竊取他人之動產者，為竊盜
罪，處 5 年以下有期徒刑、拘役或 50 萬元以下罰金。
前二項之未遂犯罰之。
中華民國刑法第321條第1項第1款
犯前條第 1 項、第 2 項之罪而有下列情形之一者，處 6 月以
上 5 年以下有期徒刑，得併科 50 萬元以下罰金：
一、侵入住宅或有人居住之建築物、船艦或隱匿其內而犯之。
前項之未遂犯罰之。
附表：
編號 犯罪事實 判決主文、宣告刑及沒收 1 如起訴書附表編號1所示 張景童犯侵入住宅竊盜罪，累犯，處有期徒刑柒月。未扣案犯罪所得檳榔壹包、金牌啤酒貳罐沒收，於全部或一部不能沒收或不宜執行沒收時，追徵其價額。 2 如起訴書附表編號2所示 張景童犯侵入住宅竊盜罪，累犯，處有期徒刑柒月。未扣案犯罪所得香菸壹包沒收，於全部或一部不能沒收或不宜執行沒收時，追徵其價額。 3 如起訴書附表編號3所示 張景童犯竊盜罪，累犯，處有期徒刑參月，如易科罰金，以新臺幣壹仟元折算壹日。未扣案犯罪所得便當壹個、熱狗壹隻沒收，於全部或一部不能沒收或不宜執行沒收時，追徵其價額。 4 如起訴書附表編號4所示 張景童犯竊盜罪，累犯，處有期徒刑參月，如易科罰金，以新臺幣壹仟元折算壹日。 5 如起訴書附表編號5所示 張景童犯竊盜罪，累犯，處有期徒刑參月，如易科罰金，以新臺幣壹仟元折算壹日。 6 如起訴書附表編號6所示 張景童犯侵入住宅竊盜罪，累犯，處有期徒刑柒月。未扣案犯罪所得金牌啤酒貳罐沒收，於全部或一部不能沒收或不宜執行沒收時，追徵其價額。 7 如起訴書附表編號7所示 張景童犯侵入住宅竊盜罪，累犯，處有期徒刑柒月。未扣案犯罪所得新臺幣捌佰元、香菸壹包沒收，於全部或一部不能沒收或不宜執行沒收時，追徵其價額。 8 如起訴書附表編號8所示 張景童犯竊盜未遂罪，累犯，處有期徒刑貳月，如易科罰金，以新臺幣壹仟元折算壹日。 9 如起訴書附表編號9所示 張景童犯侵入住宅竊盜罪，累犯，處有期徒刑柒月。未扣案犯罪所得麥香奶茶貳瓶沒收，於全部或一部不能沒收或不宜執行沒收時，追徵其價額。 10 如起訴書附表編號10所示 張景童犯竊盜罪，累犯，處有期徒刑參月，如易科罰金，以新臺幣壹仟元折算壹日。未扣案之犯罪所得冠億冰糖壹包沒收，於全部或一部不能沒收或不宜執行沒收時，追徵其價額。 11 如起訴書附表編號11所示 張景童犯竊盜罪，累犯，處有期徒刑參月，如易科罰金，以新臺幣壹仟元折算壹日。未扣案之犯罪所得新臺幣壹佰元沒收，於全部或一部不能沒收或不宜執行沒收時，追徵其價額。 12 如起訴書附表編號12所示 張景童犯竊盜罪，累犯，處有期徒刑參月，如易科罰金，以新臺幣壹仟元折算壹日。未扣案之犯罪所得五倍券壹仟玖佰元沒收，於全部或一部不能沒收或不宜執行沒收時，追徵其價額。 

附件：
臺灣臺南地方檢察署檢察官起訴書
                                    110年度偵緝字第901號
                                    110年度偵緝字第902號110年度偵緝字第903號
110年度偵緝字第904號
110年度偵緝字第905號
110年度偵緝字第906號
110年度偵緝字第907號
110年度偵緝字第908號
110年度偵緝字第909號
110年度偵緝字第910號
                                   110年度營偵字第2341號
　　被　　　告　張景童　男　27歲（民國00年0月00日生）
　　　　　　　　　　　　住○○市○○區○○里0鄰○○00000
　　　　　　　　　　　　　號
                       （現羈押於法務部○○○○○○○○                         ）
　　　　　　　　　　　　國民身分證統一編號：Z000000000號
上列被告因竊盜案件，已經偵查終結，認應提起公訴，茲將犯罪
事實及證據並所犯法條分敘如下：
　　　　犯罪事實
一、張景童意圖為自己不法之所有，基於竊盜之犯意，分別於附
    表所示之日期，以附表所示方式，竊得附表所示之人所有或
    管理之財物。嗣經附表所示之人分別報警處理，始為警循線
    查獲。
二、案經附表所示之人訴請臺南市政府警察局新營分局報告偵辦
    。
　　　　證據並所犯法條
一、證據清單及待證事實：
編號 證據名稱 待證事實 相關案卷 一 被告張景童於警詢及本署偵訊時之自白 被告坦承有附表編號1至12之犯嫌。 110年度偵緝字第901、902、903、904、905、906、907、908、909、910號卷、110年度營偵字第2341號 二 證人即告訴人吳智超於警詢時之證述（見警卷第3至25頁），指認犯罪嫌疑人紀錄表(見警卷第45至49)，案發現場照片、監視器翻拍照片共27張（見警卷第57至83頁） 被告有附表編號1、2所示竊盜犯嫌之事實 110年度偵緝字第901號卷 三 證人即告訴人李建漢、證人即被害人鄭人豪於警詢時之證述（見警卷第17至27頁）、案發現場照片、監視器翻拍照片共46張（見警卷第29至74頁） 被告有附表編號3所示竊盜犯嫌之事實 110年度偵緝字第902號卷 四 證人即告訴人陳芊屏、證人林泓全於警詢時之證述（見警卷第11至21頁）、案發現場照片、監視器翻拍照片共11張(見警卷第25至36頁)、臺南市政府警察局新營分局扣押筆錄、贓物認領保管單各1份(警卷第37-49頁) 被告有附表編號4所示竊盜犯嫌之事實 110年度偵緝字第904號卷 五 證人即告訴人吳培瑋於警詢時之證述（見警卷第13至17頁），案發現場照片、監視器翻拍照片、刑案現場圖共9張（見警卷第21至29頁）、車輛詳細資料報表(警卷第31頁) 被告有附表編號5所示竊盜犯嫌之事實 110年度偵緝字第903號卷 六 證人即告訴人吳智超於警詢時之證述（見警卷第13至17頁），指認犯罪嫌疑人紀錄表(見警卷第19)，案發現場照片、監視器翻拍照片共10張（見警卷第21至30頁） 被告有附表編號6所示竊盜犯嫌之事實 110年度偵緝字第905號卷 七 證人即告訴人張博見於警詢時之證述（見警卷第13至17頁），指認犯罪嫌疑人紀錄表(見警卷第19至23)，案發現場照片、監視器翻拍照片共7張（見警卷第25至31頁）、臺南市政府警察局新營分局110年11月21日南市警偵緝字第1100621464號函所附現場相片及職務報告 被告有附表編號7所示竊盜犯嫌之事實 110年度偵緝字第906號卷 八 證人即被害人蔡淑媛、證人王劉秀英於警詢時之證述（見警卷第11至21頁）、指認犯罪嫌疑人紀錄表、案發現場照片、監視器翻拍照片共13張(見警卷第27至41頁)、車輛詳細資料報表 被告有附表編號8所示竊盜犯嫌之事實 110年度偵緝字第907號卷 九 證人即告訴人吳智超於警詢時之證述（見警卷第13至19頁）、案發現場照片、監視器翻拍照片共12張（見警卷第21至32頁） 被告有附表編號9所示竊盜犯嫌之事實 110年度偵緝字第908號卷 十 證人即告訴人李建漢於警詢時之證述（見警卷第9至13頁）、案發現場照片、監視器翻拍照片共9張（見警卷第15至23頁） 被告有附表編號10所示竊盜犯嫌之事實 110年度偵緝字第909號卷 十一 證人即被害人鄭永祥於警詢之證述、指認犯罪嫌疑人紀錄表、贓物認領保管單(見警卷9-12頁)、刑案相片7張(警卷第23-29頁) 被告有附表編號11所示竊盜犯嫌之事實 110年度偵緝字第910號卷 十二 證人即告訴人吳信翰於警詢之證述、 指認犯罪嫌疑人紀錄表(警卷第10-19頁)、刑案相片7張(警卷第21-27頁) 被告有附表編號12所示竊盜犯嫌之事實 110年度營偵字第2341號卷 
二、按本件倉庫係與有人居住之餐廳相連相通，應屬有人居住之
    建築物，且窗係供通風之安全設備，並非供人爬進爬出之用
    ，爬窗行竊，自係踰越安全設備竊盜，至於公寓樓梯外門不
    論有無關閉，既於夜間侵入行竊，仍應成立於夜間侵入住宅
    竊盜罪（最高法院70年度台上字第3809號判決意旨）。同理
    可悉，如係侵入與住宅相連相通之營業店面或私壇竊盜，自
    應成立侵入住宅竊盜罪。查附表編號6、9所示之犯罪地點，
    該址一樓前方係告訴人經營之私壇，後方及二樓則係其日常
    生活起居之住所，兩者相連相通，有臺南市政府警察局新營
    分局110年11月21日南市警偵緝字第1100621464號函所附現
    場相片及職務報告1份在卷，是被告侵入該竊盜，核與刑法
    第321條第1項第1款規定「侵入住宅」之加重條件相符。
三、核被告所為，分別係犯附表所列之罪嫌。至附表編號1、2、
    6、9之部分，被告無故侵入住宅之行為，已結合於其所犯侵
    入住宅竊盜罪之罪質中，無庸另論以刑法第306條第1項之無
    故侵入住宅罪（最高法院84年度台上字第441號判決意旨參
    照）。被告上開犯嫌，犯意有別，行為互殊，請予以分論併
    罰。被告竊得之附表「犯罪所得」欄之財物並未扣案，亦未
    實際發還告訴人或被害人，復參被告於警詢及偵訊供稱：竊
    取之贓物已經花用或使用殆盡等語，顯已取得財物之財產上
    利益，請依刑法第38條之1第1項前段、第3項之規定宣告沒
    收，如全部或一部不能沒收或不宜執行沒收時，追徵其價額
    。
四、依刑事訴訟法第251條第1項提起公訴。
　　此　致
臺灣臺南地方法院
中　　華　　民　　國　 110　　年　　11　　月　　25　　日
                              檢察官  陳  冠  霖
本件正本證明與原本無異 
中　　華　　民　　國　 110　　年　　11　　月　　30　　日
                              書記官  蔡  侑  璋

附錄本案所犯法條全文
中華民國刑法第320條
意圖為自己或第三人不法之所有，而竊取他人之動產者，為竊盜
罪，處 5 年以下有期徒刑、拘役或 50 萬元以下罰金。
意圖為自己或第三人不法之利益，而竊佔他人之不動產者，依前
項之規定處斷。
前二項之未遂犯罰之。

中華民國刑法第321條
犯前條第 1 項、第 2 項之罪而有下列情形之一者，處 6 月以
上 5 年以下有期徒刑，得併科 50 萬元以下罰金：
一、侵入住宅或有人居住之建築物、船艦或隱匿其內而犯之。
二、毀越門窗、牆垣或其他安全設備而犯之。
三、攜帶兇器而犯之。
四、結夥三人以上而犯之。
五、乘火災、水災或其他災害之際而犯之。
六、在車站、港埠、航空站或其他供水、陸、空公眾運輸之舟、
    車、航空機內而犯之。
前項之未遂犯罰之。

附表
編號 犯罪時間 犯罪地點 告訴人/ 被害人 竊取之物/價值單位新臺幣(下同) 犯罪經過 犯罪所得 所犯法條  1 民國109年11月10日14時15分許 臺南市○○區○○里○○000號 吳智超（提告竊盜及侵入住宅罪嫌） 檳榔1包(合計50元，)、金牌啤酒2罐(合計70元) 張景童於左列犯罪時間，在左列犯罪地點，見該址大門未鎖，以手推門侵入其內，徒手竊取置於冰箱內之左列之物品得手後逃逸。嗣張景童將上開之物使用殆盡。 120元 刑法第321 條第1項第1 款侵入住宅竊盜罪嫌 2 109年11月14日9時40分許 同上 同上(提告竊盜及侵入住宅罪嫌) 香菸1包(70元) 張景童於左列犯罪時間，在左列犯罪地點，見該址大門未鎖，以手推門侵入其內，徒手竊取置於左列物品得手後逃逸。嗣張景童將上開之物使用殆盡。 70元 刑法第321 條第2項、第1 項第1款侵入住宅竊盜罪嫌 3 110年1月23日18時30分許 臺南市○○區○○里000000號之統一便利商店 李建漢(提告竊盜罪嫌) 便當、熱狗(上開2物品，合計115元) 張景童於左列犯罪時間，在左列犯罪地點，見左列物品無人看管，徒手竊取左列物品得手後逃逸。嗣張景童將上開之物使用殆盡。 115元 刑法第320 條第第1項普通竊盜罪嫌 4 110年2月27日22時45分許 臺南市柳營區太康里122之2前 陳芊屏(提告竊盜罪嫌) 現金2,000元 張景童於左列犯罪時間，見左列之人所有之車牌號碼000-0000號普通重型機鑰匙未拔停於左列犯罪地點，使用該鑰匙打開機車後座車箱，徒手竊取置於其內之紅包袋1個(內有現金2,000元)得手後逃逸。經左列之人報警處理，經警於同日11時30分，在臺南市○○區○○里000○0號旁查獲張景童，並當場查扣左列贓款(已發交左列之人具領) 無(已發還) 刑法第320 條第第1項普通竊盜罪嫌 5 110年3月5日22時40分許 臺南市○○區○○里○○000號前 吳培瑋(未提告) 香菸1包(95元) 張景童於左列犯罪時間，見左列之人所有之車牌號碼0000-00號自用小客車未上鎖停於左列犯罪地點，打開駕駛座車門後，徒手竊取置於其內之左列之物得手後逃逸。經左列之人當場撞見，張景童隨手將左列之物丟棄於地板(已由左列之人取回)。 無(已發還) 刑法第320 條第第1項普通竊盜罪嫌 6 110年3月27日15時10分許 臺南市○○區○○里○○000號 吳智超(提告侵入住宅及竊盜罪嫌) 金牌啤酒2罐(合計80元) 張景童於左列犯罪時間，在左列犯罪地點，見該址大門未鎖，以手推門侵入其內，徒手竊取置於冰箱內之上開物品得手後逃逸。嗣張景童將上開之物使用殆盡。 80元 刑法第321 條第1項第1 款侵入住宅竊盜罪嫌 7 110年5月13日4時54分 臺南市○○區○○里○○00號 張博見(提告) 現金800元、香菸1包(95元)  張景童於左列犯罪時間，見左列之人所有之車牌號碼0000-00號自用小客貨車未上鎖停於左列犯罪地點，打開駕駛座車門後，徒手竊取置於其內之現金800元，又見左列地點門未鎖，以手推門侵入，竊取香菸1包得手後逃逸。嗣張景童將左列之物花用及使用殆盡。  895元 刑法第321 條第1項第1 款侵入住宅竊盜罪嫌 8 110年6月28日3時40分許 臺南市○○區○○里○○路00號安徽省麵攤 蔡淑媛(未提告) 未遂 張景童於左列犯罪時間，騎乘車牌號碼000-000號普通重型機車，在左列犯罪地點，見該址大門未鎖，以手推門侵入其內，入內後張景童搜尋財物，因無值錢財物而未果。 未遂 刑法第320 條第第2項、第1項普通竊盜未遂罪嫌 9 110年7月29日17時43分許 臺南市○○區○○里○○000號 吳智超（提告提告侵入住宅及竊盜罪嫌)  麥香奶茶2瓶(合計20元) 張景童於左列犯罪時間，在左列犯罪地點，見該址大門未鎖，以手推門侵入其內，徒手竊取置於冰箱內之上開物品得手後逃逸。嗣張景童將上開之物使用殆盡。 20元 刑法第321 條第1項第1 款侵入住宅竊盜罪嫌 10 110年9月4日18時35分許 臺南市○○區○○里000○00號之統一便利商店 李建漢(提告竊盜罪嫌) 冠億冰糖1包(52元) 張景童於左列犯罪時間，在左列犯罪地點，見左列物品無人看管，徒手竊取左列物品得手後逃逸。嗣張景童將上開之物使用殆盡。 52元 刑法第320 條第第1項普通竊盜罪嫌 11 110年7月5日0時12分許 臺南市○○區○○里○○000○0○0號 鄭永祥(未提告) 綠色手提袋(內有被人鄭永祥之身分證、健保卡、汽車駕照、郵局金融卡、中油VIP卡，現金3,400元) 張景童於左列犯罪時間，見左列之人所有之車牌號碼000-0000號自用小客貨車未上鎖停於左列犯罪地點，打開駕駛座車門後，自副駕駛座竊取左列之物得手後逃逸。張景童花用其中之100元後，遭鄭永祥發現，即將左列之物返還予鄭永祥。 100元 刑法第320 條第第1項普通竊盜罪嫌 12 110年10月9日2時19分 臺南市○○區○○000○0號前 吳信翰(提告竊盜罪嫌) 五倍券1,900元 張景童於左列犯罪時間，見左列之人所有之車牌號碼000-000號普通重型機車停於左列犯罪地點，徒手打開後座車廂，自車廂竊取左列之物得手後逃逸。嗣張景童將該贓款花用殆盡。